【裁判字號】    88,易,3424
【裁判日期】    890417
【裁判案由】    家庭暴力罪之傷害等
【裁判全文】
臺灣臺北地方法院刑事判決                        八十八年度易字第三四二四號
    公  訴  人  臺灣臺北地方法院檢察署檢察官
    被      告  甲○○
右列被告因傷害等案件，經檢察官提起公訴（八十八年度偵字第二四七四九號），本
院判決如左：
    主      文
甲○○傷害人之身體，處有期徒刑肆月，如易科罰金以參佰元折算壹日；又以加害生
命之事，恐嚇他人，致生危害於安全，處拘役伍拾日，如易科罰金以參佰元折算壹日
。
    事      實
一、甲○○與乙○○二人係夫妻關係，屬家庭暴力防治法第三條第一款之家庭成員，
    因甲○○平日嗜好飲酒，於酒後動輒對乙○○拳腳相向，而乙○○均隱忍未提告
    訴，故夫妻二人感情向來即不甚和睦。民國八十八年九月十二日下午三時許，乙
    ○○偕同其子陳文哲、陳吟楓在台北縣新店市○○街行走欲前往乙○○之養父簡
    春雄住處，適為甲○○撞見，甲○○得知乙○○欲前往其養父住處，竟基於傷害
    乙○○身體之犯意，出手毆打乙○○，並強拉乙○○之頭部撞擊停放於路邊汽車
    之玻璃，致乙○○因此受有左側眼眶周圍瘀傷三乘三公分、右側後頸部紅腫傷五
    乘三公分及頭部挫傷併腦震盪之傷害，甲○○並另基於恐嚇之犯意，在上開地點
    ，以將來加害生命之事向乙○○恐嚇稱：我不怕你家的人，我會殺你全家，放火
    燒你家等語，致乙○○聽聞後心生畏懼，致生危害於安全。
二、案經乙○○訴由台北縣警察局新店分局報告台灣台北地方法院檢察署檢察官偵查
    起訴。
    理      由
一、本件告訴人乙○○係於八十八年九月十二日在台北縣警察局新店分局安康派出所
    提出被告對其傷害之告訴，有偵訊筆錄一份在卷可稽（偵查卷第三頁參照），其
    就被告對其為傷害所提出告訴之時間距其明知被告對其為傷害之八十八年九月十
    二日，尚未逾六個月之告訴期間，是告訴人乙○○於本件就傷害部分所提出之告
    訴乃屬合法，應先敘明。
二、訊據被告固不否認有於事實欄所述之時間對告訴人乙○○打一個耳光之事實（本
    院八十九年三月二十七日審判筆錄參照），惟矢口否認有於前述地點傷害告訴人
    乙○○及恐嚇之犯行，辯稱：我真的只有打她一個耳光而已，我並沒有拉她的頭
    去撞路旁的汽車，至於我有沒有講一些話恐嚇，因為我那天喝酒，現在我也想不
    起來了云云，惟查：
  （一）右揭事實一之部分中關於被告如何在前述地點出手毆打告訴人乙○○並強拉
        告訴人乙○○之頭部撞擊停放於路旁汽車之玻璃，致告訴人乙○○受有前開
        傷害乙節，除據告訴人乙○○於警訊、檢察官偵查及於本院調查時指訴明確
        外（偵查卷第三頁偵訊筆錄、第十四頁訊問筆錄及本院八十八年十二月二十
        九訊日訊問筆錄參照），另證人即於前述時地與告訴人乙○○一同行走，而
        親眼目睹被告有以前述方式毆打告訴人乙○○成傷之被告與告訴人乙○○所
        生之子陳文哲及陳吟楓亦於檢察官偵查程序中就上開事實證述甚詳（偵查卷
        第十七頁訊問筆錄參照），另由告訴人乙○○所提出記載其受有前述傷害之
        景美醫院驗傷診斷書以觀（偵查卷第四頁參照），如果被告僅擔純掌摑告訴
        人乙○○一個耳光，告訴人乙○○頂多臉部紅腫而已，又焉有可能會受有左
        側眼眶、右側後頸部紅腫及頭部挫傷併腦震盪之傷害？而定係被告以前述方
        式毆打告訴人乙○○，方會使告訴人乙○○受有前開傷害，是由證人陳文哲
        及陳吟楓之供述及告訴人乙○○所提出之上開驗傷診斷書與告訴人乙○○之
        上開指訴相合，已足使本院得有被告應有在事實欄所述時地以前述方式出手
        毆打告訴人乙○○，致其受有前開傷害之百分之百有罪確信，被告辯稱僅打
        告訴人乙○○一個耳光，尚難認為可採，本件被告傷害告訴人乙○○之事證
        明確，被告此部分之犯行堪以認定。
  （二）次查右揭事實一之中，關於被告於前述時地以前述言詞，恐嚇告訴人乙○○
        ，致告訴人乙○○聽聞後心生畏懼部分，亦同據告訴人乙○○於於警訊、檢
        察官偵查及於本院調查時指訴明確（前揭筆錄參照），另證人陳文哲及陳吟
        楓亦於檢察官偵查程序中亦供稱確實有聽聞被告以上開言語出言恐嚇告訴人
        乙○○（偵查卷第十八頁訊問筆錄參照），被告空言稱因當日有喝酒，已不
        記得有無出言恐嚇告訴人乙○○，亦難認為可採，本件被告出言恐嚇告訴人
        乙○○之事證明確，被告此部分之犯行亦堪以認定。
三、按被告甲○○出手毆打被害人乙○○，致乙○○受有前開傷害之行為，核係犯刑
    法第二百七十七條第一項之普通傷害罪。另被告甲○○以將來加害生命之事向被
    害人乙○○出言恐嚇上開言語，致乙○○聽聞後心生畏懼，致生危害於安全之行
    為，核係犯刑法第三百零五條之恐嚇危害安全罪。被告所犯上開二罪，犯意各別
    ，構成要件互異，應分論併罰。爰審酌被告絲毫未念及其與被害人乙○○為百年
    方能修得共枕眠之夫妻情份，竟於聽聞被害人乙○○要回養父住處即為本件犯行
    ，顯見其智慮之淺薄及其對他人身體權益之輕蔑暨被害人乙○○所受所受傷害、
    被告犯罪對被害人乙○○所生損害、被告之犯後態度等一切情狀，各就其所犯上
    開二罪量處如主文所示之刑，並均諭知易科罰金之折算標準。
據上論斷，應依刑事訴訟法第二百九十九條第一項前段，刑法第二百七十七條第一項
、第三百零五條、第四十一條，罰金罰鍰提高標準條例第一條前段、第二條，判決如
主文。
本案經檢察官薛中興到庭執行職務
中      華      民      國    八十九    年      四      月     十七     日
                                  臺灣臺北地方法院刑事第三庭
                                      法  官  葉  建  廷
右正本證明與原本無異。
如不服本判決，應於判決送達後十日內向本院提出上訴狀 (應附繕本) ，上訴於
臺灣高等法院。
                                      書記官  許  婉  如
中      華      民      國    八十九    年      四      月     十七    日
附錄本案論罪科刑法條全文：
刑法第二百七十七條
傷害人之身體或健康者，處三年以下有期徒刑，拘役或一千元以下罰金。
犯前項之罪，因而致人於死者，處無期徒或七年以上有期徒刑，致重傷者，處三年以
上、十年以下有期徒刑。
刑法第三百零五條
以加害生命、身體、自由、名譽、財產之事恐嚇他人，致生危害於安全者，處二年以
下有期徒刑、拘役或三百元以下罰金。


司法院資訊處製作；財團法人民間司法改革基金會備份。
